【裁判字號】    95,易,1678
【裁判日期】    951206
【裁判案由】    竊盜
【裁判全文】
臺灣桃園地方法院刑事判決              95年度易字第1678號
公  訴  人  台灣桃園地方法院檢察署檢察官
被      告  乙○○
                    （現於臺灣桃園看守所羈押中）
上列被告因竊盜案件，經檢察官提起公訴（95年度偵字第24121
號），被告於本院準備程序進行中，就被訴事實為有罪之陳述，
經本院告知簡式審判程序意旨，並聽取公訴人及被告之意見後，
本院合議庭裁定由受命法官獨任依簡式審判程序審理，並判決如
下：
    主  文
乙○○攜帶兇器竊盜，累犯，處有期徒刑柒月。
    事  實
一、乙○○前於民國九十二年間，因犯逾越安全設備加重竊盜罪
    ，經本院於九十二年六月二十日以九十二年度桃簡字第七０
    ０號簡易判決判處有期徒刑八月，緩刑四年，於同年七月二
    十七日確定，嗣因於緩刑期間有如後述之犯罪而經本院裁定
    撤銷緩刑；復於緩刑期內之九十三年間，因再犯竊盜罪，經
    本院於九十三年五月三十一日以九十三年度易字第二六四號
    判決判處有期徒刑十月，於同年六月二十六日確定。乙○○
    於九十四年一月二十日入間接續執行上開二罪，於九十五年
    三月七日縮短刑期假釋出監，甫於同年五月二十四日假釋期
    滿，假釋未經撤銷而視為執行完畢。
二、乙○○猶不知所悔改，見其住處附近甲○○○所有之桃園縣
    復興鄉三民村九鄰五十八之十六號旁空地工寮，甚少人員出
    入，認有機可趁，遂基於意圖為自己不法所有之犯意，於九
    十五年十一月十五日上午七時三十分許，進入上開工寮內（
    無故侵入建築物部分未據告訴），持甲○○○放置在工寮內
    、客觀上足以對人之生命、身體之安全造成威脅可資為兇器
    使用之螺絲起子先行卸下門框、窗棱上固定用之螺絲，繼之
    徒手拆卸工寮內之鋁門二扇、鋁門窗十六副【總價值約新台
    幣（下同）六萬元】，集中放置在工寮門口空地，以此方式
    竊取甲○○○所有之鋁門、鋁門窗得手，惟欲搬運離去之際
    ，乙○○驚覺有人靠近工寮，恐其行跡敗漏，遂先行離去。
    嗣於同日十二時許，乙○○駕駛向某不知情工人借得之車牌
    號碼ＩＨ─七八八八號自用小貨車再度抵達上開工寮，並正
    搬運先前竊得之鋁門、鋁門窗上車之際，為獲報前往處理之
    員警當場查獲。
三、案經桃園縣政府警察局大溪分局報請臺灣桃園地方法院檢察
    署檢察官偵查起訴。
    理  由
一、程序部分：本件被告乙○○所犯係死刑、無期徒刑或最輕本
    刑為三年以上有期徒刑以外之罪，亦非高等法院管轄第一審
    之案件，其於準備程序中就被訴事實為有罪之陳述，經本院
    告知簡式審判程序之旨，並聽取當事人（檢察官、被告）意
    見後，經本院合議庭依刑事訴訟法第二百七十三條之一第一
    項規定裁定由受命法官獨任進行簡式審判程序，合先敘明。
二、訊據被告乙○○對其於上揭時間，進入甲○○○所有之桃園
    縣復興鄉三民村九鄰五十八之十六號旁空地工寮內，持原放
    置在工寮內之螺絲起子，竊取甲○○○所有之鋁門、鋁門窗
    等事實，迭於警詢、檢察官偵查及本院審理時均供承不諱，
    復有失竊現場照片十張在卷可稽；而被害人甲○○○所有之
    工寮內鋁門二扇、鋁門窗十六副，確於上開時間、地點遭他
    人入侵竊取等情節，亦據證人甲○○○於警詢中指述在卷，
    並出具贓物認領保管單一紙附卷可資佐證，足認被告前開任
    意性自白核與事實相符，堪予採信。從而，本件事證明確，
    被告竊盜犯行已經證明，應依法論科。
三、按刑法第三百二十一條第一項第三款之攜帶兇器竊盜罪，係
    以行為人攜帶兇器竊盜為其加重條件，此所謂兇器，其種類
    並無限制，凡客觀上足對人之生命、身體、安全構成威脅，
    具有危險性之兇器均屬之，且祇須行竊時攜帶此種具有危險
    性之兇器為已足，並不以攜帶之初有行兇之意圖為必要，最
    高法院七十九年度台上字第五二五三號判例可資參照。查本
    件被告持以行竊之螺絲起子，係屬金屬製品、質硬刑尖，如
    以之攻擊人體，客觀上顯足以造成相當之傷害，堪認具殺傷
    力，雖為被害人甲○○○所有，並非被告所攜往，然被告既
    於行竊之際以之為工具，在客觀上已足對他人之生命身體構
    成威脅，具有危險性，是被告所為係犯刑法第三百二十一條
    第一項第三款之攜帶兇器竊盜罪。又被告乙○○前有如犯罪
    事實欄一所述之前案犯罪紀錄及執行情形，此有臺灣高等法
    院被告前案紀錄表一份在卷可稽，是被告受有期徒刑執行完
    畢後，五年以內故意再犯本件有期徒刑以上之罪，為累犯，
    應依刑法第四十七條第一項規定加重其刑。爰審酌被告乙○
    ○年輕力壯，不思以正當方法獲取生活所需，僅因缺錢花用
    ，即於竊取他人財物得手，其行為至有不當，復對於社會治
    安所生危害非屬輕微，並審酌被告之品行、智識、動機、犯
    罪手段未傷及他人、所竊得財物價值非鉅且已由被害人甲○
    ○○領回，有其出具之贓物認領保管單在卷可稽，犯罪所造
    成之損害已有降低，犯罪後復能坦承犯行，態度尚稱良好及
    檢察官具體求予量處有期徒刑七月等一切情狀，酌情量處如
    主文所示之刑，以為懲儆。至公訴人雖認被告有犯罪習慣，
    而建請本院宣告強制工作，然查被告前雖有二次竊盜前科（
    如犯罪事實欄一所載），惟念及被告所為犯行未傷害他人身
    體、犯後坦承犯行，頗有悔意等情，且被告自承於案發前仍
    在家幫忙種植竹筍、賺錢等語（見本院九十五年十一月二十
    二日審理筆錄），亦乏證據認定被告有何遊蕩及懶惰成習而
    行犯罪之習慣，本院認上開宣告之刑度，應足以懲治被告並
    收教化之效，尚無宣付強制工作之必要，併予敘明。
四、據上論斷，應依刑事訴訟法第二百七十三條之一第一項、第
    二百九十九條第一項前段，刑法第三百二十一條第一項第三
    款、第四十七條第一項，判決如主文。
本案經檢察官郝中興到庭執行職務。
中    華    民    國    95    年    12    月    6     日
                  台灣桃園地方法院刑事第十一庭
                          法  官  何俏美
以上正本證明與原本無異。
如不服本判決，應於送達後10日內，向本院提出上訴狀。
                          書記官  陳淑瓊
中    華    民    國    95    年    12    月    6     日
中華民國刑法第321條
犯竊盜罪而有左列情形之一者，處 6 月以上、 5 年以下有期徒刑：
一  於夜間侵入住宅或有人居住之建築物、船艦或隱匿其內而犯之者。
二  毀越門扇、牆垣或其他安全設備而犯之者。
三  攜帶兇器而犯之者。
四  結夥三人以上而犯之者。
五  乘火災、水災或其他災害之際而犯之者。
六  在車站或埠頭而犯之者。
前項之未遂犯罰之。


司法院資訊處製作；財團法人民間司法改革基金會備份。
